臺灣臺東地方法院刑事判決
111年度易字第121號
公  訴  人  臺灣臺東地方檢察署檢察官
被      告  許情㥏



上列被告因妨害名譽案件，經檢察官提起公訴（111年度偵字第1
855號），本院判決如下： 
    主  文
本件公訴不受理。
    理  由
一、公訴意旨如起訴書所載（如附件）。
二、按告訴乃論之罪，告訴人於第一審辯論終結前得撤回其告訴
    ；又告訴經撤回者，應諭知不受理之判決；又不受理之判決
    ，得不經言詞辯論為之，刑事訴訟法第238條第1項、第303
    條第3款及第307條分別定有明文。
三、經查，公訴意旨認被告許情㥏所為係犯刑法第309條第1項之
    妨害名譽罪嫌，依同法第314條之規定，須告訴乃論。茲因
    告訴人張坤育已具狀撤回告訴，此有刑事撤回告訴狀附卷可
    稽，揆諸首揭說明，本件爰不經言詞辯論，逕為諭知不受理
    之判決。
據上論斷，應依刑事訴訟法第303條第3款、第307條，判決如主
文。
中　　華　　民　　國　　111 　年　　9 　　月　　19　　日
                  刑事第二庭  法  官  朱貴蘭
以上正本證明與原本無異。
如不服本判決應於收受送達後20日內向本院提出上訴書狀，並應
敘述具體理由；其未敘述上訴理由者，應於上訴期間屆滿後20日
內向本院補提理由書（均須按他造當事人之人數附繕本）。「切
勿逕送上級法院」。告訴人或被害人對於本判決如有不服，請書
具不服之理由狀，請求檢察官上訴者，其上訴期間之計算係以檢
察官收受判決正本之日期為準。
                              書記官  林傳坤
中　　華　　民　　國　　111 　年　　9 　　月　　19　　日

附件：
臺灣臺東地方檢察署檢察官起訴書
                                     111年度偵字第1855號
    被　　　告　許情㥏　男　50歲（民國00年00月00日生）
                        住臺東縣○○市○○路000巷0弄0號
                        居新北市○○區○○路000號7樓之2
                        國民身分證統一編號：Z000000000號
上列被告因妨害名譽案件，業經偵查終結，認應提起公訴，茲將
犯罪事實及證據並所犯法條分敘如下：犯罪事實
一、許情㥏於民國 111 年 1 月 31 日 14 時許，駕駛車牌號碼0
    0-0000 號自小客車，行經臺東縣臺東市中興路與蘭州街路
    口時，與騎乘腳踏車之張坤發生行車糾紛。詎許情㥏竟基於
    公然侮辱之犯意，在臺東縣○○市○○街 00 號前不特定多數人
    得以共見共聞之場所，對張坤出言辱罵：「臭俗仔」、「
    袂轟幹」(臺語)等語，足以貶損張坤之名譽。
二、案經張坤訴由臺東縣警察局臺東分局報告偵辦。證據並所
    犯法條
一、證據清單及待證事實：
編號 證據名稱 待證事實 1 被告許情㥏於警詢及偵訊中之供述 被告坦承於上揭時、地，與告訴人發生行車糾紛，對告訴人辱罵以前揭言詞之事實，惟辯稱：伊不覺得罵這樣的話是公然侮辱云云。 2 證人即告訴人張坤於警詢中之證述 全部犯罪事實。 3 刑案現場測繪圖、現場監視器光碟 1 片、監視器畫面擷圖8 張、本署勘驗筆錄 1 份 被告與告訴人於上揭時、地發生爭執之事實。 
二、核被告所為，係犯刑法第 309 條第 1 項之公然侮辱罪嫌。
    至告訴暨報告意旨雖認被告於上開時、地，駕駛上開車輛阻
    擋告訴人去路，亦涉有刑法第 304 條之強制罪嫌，惟被告
    於本署檢察事務官詢問時，雖坦承有駕車靠近告訴人，並下
    車與告訴人理論乙節，惟堅決否認有何強制犯行，辯稱：伊
    沒有沒阻擋告訴人離開的路線，伊和告訴人理論時，告訴人
    前面、後面都有路可以離開，伊說要報警，告訴人不理會，
    就騎車離開，伊才會罵告訴人等語。經查，觀諸監視器畫面
    ，被告於馬路上僅係駕車靠近告訴人，並下車與告訴人理論
    ，告訴人離開現場之路線與自由並未受妨害，理論過程中被
    告並無阻擋告訴人離去之動作，雙方交談 1 分鐘左右，告
    訴人即騎乘腳踏車離開現場，有本署勘驗筆錄 1 份在卷可
    考，足見被告此部分所為，與刑法強制罪之構成要件有間，
    自難遽以該罪責相繩。惟此部分若成立犯罪，被告係於密接
    之時間，在同一處所，對告訴人為前揭行為，核與前開提起
    公訴之公然侮辱部分，有想像競合之裁判上一罪關係，爰不
    另為不起訴處分，附此敘明。
三、依刑事訴訟法第251條第1項提起公訴。
    此　致
臺灣臺東地方法院
中　　華　　民　　國　 111　　年　　6 　　月　　26　　日
                          檢　察　官　羅佾德
本件正本證明與原本無異
中　　華　　民　　國　 111　　年　　7 　　月　　6 　　日
                          書  記  官  陳怡君
附錄本案所犯法條全文
中華民國刑法第309條
公然侮辱人者，處拘役或 9 千元以下罰金。
以強暴犯前項之罪者，處 1 年以下有期徒刑、拘役或 1 萬 5
千元以下罰金。
中華民國刑法第304條
以強暴、脅迫使人行無義務之事或妨害人行使權利者，處 3 年
以下有期徒刑、拘役或 9 千元以下罰金。
前項之未遂犯罰之。